【裁判字號】    92,易緝,33
【裁判日期】    920411
【裁判案由】    偽造文書
【裁判全文】
臺灣高雄地方法院刑事判決                          九十二年度易緝字第三三號
    公  訴  人  臺灣高雄地方法院檢察署檢察官
    被      告  甲○○
    選任辯護人  戴國石律師
                蔡吉記律師
右列被告因偽造文書案件，經檢察官提起公訴（九十一年度偵字第一四八０五號），
本院判決如左：
    主  文
甲○○偽造署押，足以生損害於公眾及他人，處有期徒刑參月，如易科罰金，以參佰
元折算壹日。如附表所示偽造之署押沒收。
    事  實
一、甲○○前因竊盜案件，經臺灣屏東地方法院於民國九十年五月十一日判處有期徒
    刑一年，緩刑三年確定，現仍於緩刑期間，又因另涉逃亡、竊盜等案件，分別由
    國防部東部軍事地方法院檢察署於九十年一月三日以九０法蓮字第００一三０五
    號、臺灣屏東地方法院於九十一年二月八日以屏院正刑慎緝字第００００五三號
    發佈通緝中。其於九十一年二月十七日，在高雄市苓雅區○○○路三三號「霖園
  飯店」三八一二號房間為警查獲涉嫌毒品案件，因恐其遭通緝之身分為警查知，
    竟基於偽造署押之犯意，在高雄市政府警察局苓雅分局民權路派出所內冒用其孿
    生弟弟「乙○○」名義應訊，先後於同日下午四時二十分警詢筆錄、高雄市政府
    警察局苓雅分局偵辦煙毒案件嫌疑人尿液採證代碼對照表、扣押筆錄上，接續偽
    造如附表所示「乙○○」之簽名及指印等署押，足以生損害於警察機關查捕通緝
    犯之正確性及乙○○。嗣經檢察官傳喚乙○○到案說明，並將上開文件及乙○○
    按捺之指紋卡送請內政部警政署刑事警察局鑑定後，始知悉上情。
二、案經臺灣高雄地方法院檢察署檢察官自動檢舉偵查起訴。
    理  由
一、訊據被告甲○○對於右揭時、地，冒用「乙○○」之名應訊，並於附表所示之文
    件文書上分別偽造「乙○○」之簽名及指印等情供承不諱，核與證人即被害人乙
    ○○證述之情節相符，復經證人即同日遭查獲之另案被告歐志昌、李玠霖於偵訊
    時當庭指認案發當日確非在庭之乙○○本人遭警查獲無訛。此外，經臺灣高雄地
    方法院檢察署檢察官將證人乙○○所按印之指紋卡及高雄市政府警察局苓雅分局
    民權路派出所製作之警詢筆錄、高雄市政府警察局苓雅分局偵辦煙毒案件嫌疑人
    尿液採證代碼對照表，一併送請內政部警政署刑事警察局鑑定，發現警詢筆錄、
    煙毒案件嫌疑人尿液採證代碼對照表上之指紋與證人乙○○均不相符，而與該局
    檔存之被告甲○○指紋卡上左拇指指紋相符等情，有該局九十一年五月十六日刑
    紋字第Ｚ000000000號鑑驗書，並有指紋紀錄卡、前揭警詢筆錄、煙毒
    案件嫌疑人尿液採證代碼對照表、扣押筆錄各一份在卷可稽；另被告因涉及逃亡
    、竊盜等案件，分別由國防部東部軍事地方法院檢察署於九十年一月三日以九０
    法蓮字第００一三０五號、臺灣屏東地方法院於九十一年二月八日以屏院正刑慎
    緝字第００００五三號發佈通緝等情，亦有查捕逃犯作業移送移送資料查報表一
    只在卷可佐。是依上開證據，足認被告甲○○之自白核與事實相符，堪以採信，
    本件事證明確，被告犯行堪以認定。
二、按被告於附表所示之文件上偽簽「乙○○」之姓名並按指印，該指印同為代表該
    被冒用者之姓名，作用及效力與署押無異，亦屬署押之一種。核被告所為，係犯
    刑法第二百十七條第一項之偽造署押罪。被告多次偽造如附表所示署押之行為，
    均屬單一犯意接續而為多次行為，侵害一個法益，應為接續犯，屬單純一罪，公
    訴人認係連續犯，容有未洽，併此敘明。另公訴事實雖僅載明被告於警詢筆錄及
    偵辦煙毒案件嫌疑人尿液採證代碼對照表上偽造「乙○○」簽名二枚之犯行，而
    漏未敘及被告在警詢筆錄、高雄市政府警察局苓雅分局偵辦煙毒案件嫌疑人尿液
    採證代碼對照表上按印之指印七枚，以及高雄市政府警察局苓雅分局扣押筆錄上
    偽造如附表編號三所示署押之行為，惟此部分因與公訴事實具接續犯之實質上一
    罪關係，應為起訴效力所及，依審判不可分原則，本院自得併予審究，附此敘明
    。爰審酌被告素行不佳，且於緩刑中，有臺灣高等法院被告全國前案紀錄表在卷
    可佐，竟仍不知警惕，冒用其弟乙○○名義應訊，妨害警察機關查捕通緝犯之正
    確性，使乙○○有受司法訴追之虞，惟念其犯後坦承犯行，態度良好，及其犯罪
    動機、目的、手段等一切情狀，量處如主文所示之刑，並諭知易科罰金之折算標
    準。被告偽造如附表所示之署押（含指印及簽名），應依刑法第二百十九條規定
    ，不問屬於犯人與否，併予宣告沒收。
據上論斷，應依刑事訴訟法第二百九十九條第一項前段、刑法第二百十七條第一項、
第四十一條第一項前段、第二百十九條，罰金罰鍰提高標準條例第二條，判決如主文
。
本案經檢察官洪信旭到庭執行職務。
中    華    民    國      九十二      年      四      月      十一      日
                                  臺灣高雄地方法院刑事第六庭
                                      審判長 法  官     李政庭
                                             法  官     周玉群
                                             法  官     邱泰錄
右正本證明與原本無異。
如不服本判決，應於判決送達後十日內，向本院提出上訴狀。
                                             書記官    林慧君
中    華    民    國      九十二      年      四      月      十四      日
附表：
┌──┬─────────────┬───────────┐
│編號│ 甲○○偽造署押所在之文書 │ 偽造之署押種類及數量 │
├──┼─────────────┼───────────┤
│    │高雄市政府警察局苓雅分局高│指印六枚及「乙○○」簽│
│    │市警苓分刑字第三０三四號刑│名一枚。              │
│一  │事案件偵查卷宗九十一年二月│                      │
│    │十七日「乙○○」偵訊（調查│                      │
│    │）筆錄                    │                      │
├──┼─────────────┼───────────┤
│二  │毒品案件尿液送驗編號與真實│指印一枚及「乙○○」簽│
│    │姓名對照表                │名一枚。              │
├──┼─────────────┼───────────┤
│三  │高雄市政府警察局苓雅分局九│指印一枚及「乙○○」簽│
│    │十一年二十七日扣押目錄    │名一枚。              │
└──┴─────────────┴───────────┘
中華民國刑法第二百一十七條
 (偽造盜用印章印文或署押罪)
偽造印章、印文或署押，足以生損害於公眾或他人者，處三年以下有期徒
刑。
盜用印章、印文或署押，足以生損害於公眾或他人者，亦同。


司法院資訊處製作；財團法人民間司法改革基金會備份。
